# 同一控制下收购少数股权的会计处理

提问人：jolinsukie 时间：2021-10-14 20:33:06
背景：H公司控股B公司85%，已经合并报表。现在H公司准备收少数股东剩下的15%股权，对价假设 15 亿。收购完成后持有B公司100%问题：现在在做未来的投融资规划，有个点绕不过来。我们是按照合并口径做规划的，即现在合并B公司就是按照 100 亿来算的。归母是 85 亿，少数股权是 15 亿。收购完成后归母变成了 100 亿，少数股权没有了，权益端总的没变，都是 100 ，从原来的85+15变成了100+0。但我们H公司的现金少了 15 亿，集团合并的现金少了 15 亿，相当于这个资产和权益+负债两边不平衡了。很纠结为啥，看了一些书也有点晕。自己猜测是现金少了 15亿，但是左边的资产端有其他的增加，那是什么呢？

回答人：chenyiwei
这个现金减少 15 亿元实际上是对应合并报表层面的权益减少 15 亿元，即收购少数股权将导致合并报表的权益总额减少 15 亿元，可以理解为支付给少数股东的减资退出款。